

Cali, Colombia - 23 Años

CONTACTO



ijfer032@gmail.com



+57 316 580 8886



www.juanpazweb.com



linkedin.com/in/juanpaz98

IDIOMAS

Español | Nativo

Ingles | B1

REFERENCIAS Laborales

Camilo Adolfo Mantilla Jefe Adm y Cartera - Quala S.A +57 320 865 5360

Clara Acevedo Líder de Proyecto - ARUS S.A +57 312 855 4864

Personales

Juan José Roias Técnico en Sistemas - Aldor +57 315 353 4158

Andrea Carolina Salinas **UTS Field Engineer - Unisys** +57 315 448 2233

HOBBIES E INTERESES



Educación Online



Motos



Hacer Ejercicio



Escuchar Podcast

Juan José Fernández Paz

Desarrollador Frontend

PFRFII

Desarrollador web Frontend egresado de Misión Tic 2022 - Uninorte.

Más de 8 meses de experiencia en diseño, maquetación, consumo de APIs y creación de sitios web con tecnologías base como HTML, CSS, JavaScript, y Frameworks o librerías como Angular y React.

Especial interés por incursionar en la industria del software como desarrollador Jr, afrontar nuevos retos y crecer profesionalmente.

EXPERIENCIA

Auxiliar de Soporte Informático Quala S.A

Funciones y responsabilidades:

- Único informático a nivel regional (Cali, Pasto, Popayán)
- Soporte a Dispositivos Móviles, equipos de Computo e impresión
- Formateo, manejo de sistemas operativos y software ofimático
- Control de inventario de activos
- Gestión de incidentes requerimientos

Mar 2021 - Actualidad

Logros y reconocimientos:

- Reconocimiento por culminar exitosamente el proyecto de renovación tecnológica para la fuerza de ventas. Cerca de 100 Dispositivos Móviles
- Trabajo conjunto con TI (Bta) para gestionar incidentes y solicitudes de los usuarios.

Feb 2019 - Mar 2021

Soporte SET Nivel 2 **ARUS S.A**

Funciones y responsabilidades:

- Soporte remoto y en sitio a equipos de computo e impresión
- Gestion de incidentes requerimientos
- manejo de SAP y Directorio Activo

Logros y reconocimientos:

- Apoyar desde TI en proyecto de expansión del cliente (FVL) en las sedes Norte y Limonar
- Culminar oportunamente con proyecto de migración masiva a trabajo remoto por la pandemia

FORMACIÓN

Desarrollador de Software Diplomado - Universidad del Norte

Abr 2021 - Dic 2021

Bootcamp en desarrollo de software Misión Tic 2022, becado por el gobierno Nacional. Más de 1000 Horas de Formación en Python, Java, Html, Css, Javascript, React. Node. Git v SQLite con énfasis en desarrollo web.

Mantenimiento de Equipos de Computo Técnico - SENA

Feb 2017 - Feb 2018

Formación como soporte informático. Formateo, instalación de sistemas operativos, configuración de aplicativos base, diagnóstico y reparación de hardware. Conocimiento básico en redes.

TECNOLOGÍAS Y HABILIDADES BLANDAS



REACT





JAVASCRIPT







NODE IS

- Proactividad
- Empatía
- Resiliencia
- Trabajo en Equipo
- Aprendizaje rápido
- Mejora constante
- Autodidacta